【裁判字號】    95,易,1354
【裁判日期】    951229
【裁判案由】    竊盜
【裁判全文】
臺灣桃園地方法院刑事判決              95年度易字第1354號
公  訴  人  臺灣桃園地方法院檢察署檢察官
被      告  甲○○
                     現於新竹看守所羈押中
上列被告因竊盜案件，經檢察官提起公訴（九十五年度偵字第一
五一四七號），被告經本院訊問後，就被訴事實為有罪之陳述，
經告知簡式審判程序之旨，並聽取當事人之意見後，本院合議庭
裁定由受命法官獨任進行簡式審判程序，並判決如下：
    主  文
甲○○共同連續攜帶兇器竊盜，累犯，處有期徒刑拾月。扣案之
活動板手壹支沒收。
    事  實
一、甲○○前因違反著作權法案件，經本院於民國九十年五月七
    日以九十年度易字第五九號判決，判處有期徒刑四月確定，
    於九十年十二月二十九日執行完畢出監，詎其不知悔改，與
    乙○○（業經本院以九十五年度易字第一三五四號判決，判
    處有期徒刑八月）共同基於意圖為自己不法所有之概括犯意
    ，連續為下列竊盜犯行：
  (一)於九十五年五月間某日，由甲○○騎乘車牌號碼不詳之機車
    搭載乙○○四處遊蕩以尋找下手行竊之目標，嗣於同日凌晨
    一時許，行經桃園縣中壢市○○○路八○七號前時，見該處
    停放有丁○○所有車牌號碼為Ｆ七Ｋ－三一一號重型機車一
    輛，且鑰匙未取下，二人見有機可乘，乃由甲○○在旁負責
    把風，乙○○以徒手發動該機車方式竊取該車，得手後供其
    二人代步使用。
  (二)於九十五年六月二十三日十四時許，其二人在新竹市某處見
    停放有丙○○所有車牌號碼為ＡＣ七－九三○號機車一輛，
    其二人承前揭犯意，由甲○○提供即其所有客觀上可供兇器
    使用之活動板手一支予乙○○後，在旁負責把風，乙○○則
    持該活動板手拆卸該機車之車牌，以此方式共同行竊該面車
    牌，得手後即將該面車牌懸掛在前揭所竊得之車牌號碼為Ｆ
    七Ｋ－三一一號重型機車上。嗣於九十五年六月三十日一時
    三十分許，其二人共乘該機車，行經桃園縣中壢市○○路○
    段四八二號巷口時，為警當場查獲，並扣得甲○○所有供其
    二人行竊所用活動板手一支，因而查獲上情。
二、案經桃園縣政府警察局八德分局報告臺灣桃園地方法院檢察
    署檢察官偵查起訴。
    理   由
一、訊之被告甲○○對於上開犯罪事實，於警詢、檢察官訊問及
    本院審理時均坦承不諱，核與共犯乙○○於檢察官訊問及被
    害人丁○○、丙○○於警詢時所述相符，此外復有贓物認領
    保管單二紙在卷足憑，是堪認被告自白與事實相符，應值採
    信。本件事證明確，被告犯行洵堪認定，應依法論科。
二、論罪科刑部分：
  (一)按刑法第三百二十一條第一項第三款之攜帶兇器竊盜罪，係
    以行為人攜帶兇器竊盜為其加重條件，此所謂兇器，其種類
    並無限制，凡客觀上足對人之生命、身體、安全構成威脅，
    具有危險性之兇器均屬之，且祇須行竊時攜帶此種具有危險
    性之兇器為已足，並不以攜帶之初有行兇之意圖為必要（最
    高法院七十九年度臺上字第五二五三號判例足資參照）。被
    告於上揭時地竊盜時所使用之活動板手一支，為質地堅硬之
    鐵質器具，此觀諸扣案工具之照片即明，是客觀上足以殺
    傷人之生命、身體，為具有危險性之兇器，而被告復以之為
    行竊工具，故核被告就犯罪事實一、(一)所為，係犯刑法第
    三百二十條第一項之普通竊盜罪，而就犯罪事實(二)所為，
    則係犯刑法第三百二十一條第一項第三款之攜帶兇器竊盜罪
    。
  (二)被告行為後，刑法及刑法施行法部分條文業經修正公布，並
    均於九十五年七月一日施行。修正後刑法第二條第一項之規
    定，係規範行為後法律變更所生新舊法律比較適用之準據法
    ，於修正後刑法施行後，應適用修正後刑法第二條第一項規
    定之從舊從輕之原則為比較，適用最有利於行為人之法律。
    查本件被告行為後，相關刑法規定變更如下：
  (1)就連續犯部分：被告行為後，刑法業已刪除第五十六條連續
    犯之規定，是於新法修正施行後，已無連續數行為而犯同一
    罪名者，以一罪論之規定，故被告於刑法修正前所犯之數次
    竊盜犯行，均須依數罪分論併罰。
  (2)另關於刑法第三百二十條第一項之竊盜罪之法定罰金刑最低
    部分，由修正前刑法第三十三條第五款規定為銀元一元以上
    ，依罰金罰鍰提高標準條例第一條前段提高為十倍（提高後
    折算為新臺幣三十元），修正後刑法第三十三條第五款則修
    正為新臺幣一千元以上，以百元計算。
  (3)經綜合比較，就罰金刑最低度部分，舊法金額較低，對被告
    較有利，連續犯修正部分，舊法加重其刑至二分之一，自較
    新法數罪分論併罰為有利。綜上所述，比較本次刑法之相關
    修正規定，修正後之規定並無更有利於被告，故仍應適用被
    告行為時即修正前之刑法為適用依據。至於刑法第三百二十
    條第一項普通竊盜罪法定罰金刑之貨幣單位及數額，依修正
    後刑法施行法第一條之一第一項、第二項前段規定，修正為
    貨幣單位為新臺幣，並就所定數額提高為三十倍，與修正前
    之貨幣單位以銀元計算，並依罰金罰鍰提高標準條例第一條
    前段之規定就其原定數額提高十倍後，再將銀元換算為新臺
    幣之比較結果，修正前後本罪法定罰金刑之最高度輕重相同
    ，又舊法刑法第二十八條共同正犯之規定及第四十七條累犯
    之規定，雖亦有所修正，惟本件不論適用新舊法規定，被告
    均成立共同正犯及累犯自無有利、不利之情形，即無比較適
    用之問題，尚非刑法第二條第一項所指之法律變更，故上開
    所述共同正犯、累犯等規定，均應依一般法律適用原則，適
    用裁判時法（最高法院九十五年十一月七日刑事庭會議決議
    參照），附此敘明。末查，刑法第三十八條沒收之規定雖亦
    於九十四年一月七日修正公布，並於九十五年七月一日施行
    ，惟按從刑附屬主刑，除法律有特別規定外，依主刑所適用
    之法律，是沒收為從刑之一種，本件依修正後刑法第二條第
    一項之規定就主刑比較結果，應適用行為時（即修正前）之
    法律，已如前述，依從刑附屬於主刑之原則，自不得就新舊
    法予以割裂適用，應一律適用行為時修正前之法律，一併敘
    明。
  (二)被告就上開二次竊盜犯行，與乙○○有犯意聯絡及行為分擔
    ，為共同正犯。又被告先後二次竊盜犯行，時間緊接，所犯
    構成要件相同之罪，雖有普通竊盜及攜帶兇器竊盜之分，仍
    成立連續犯，應依修正前刑法第五十六條之規定論以情形較
    重之攜帶兇器竊盜罪。末查，被告前因違反著作權法案件，
    經本院以九十年度易字第五九號判決，判處有期徒刑四月確
    定，於九十年十二月二十九日執行完畢出監乙節，有臺灣高
    等法院被告前案紀錄表一份在卷足憑，從而其於有期徒刑執
    行完畢後，五年內故意再犯本件有期徒刑以上之罪，為累犯
    ，應依修正後刑法第四十七條第一項規定，加重其刑。並遞
    加重之。爰審酌被告正值壯年、不思正途獲取財富，連續竊
    取財物，並考量其犯罪次數、竊得財物價值，與犯罪後供認
    犯行之態度等一切情狀，量處如主文所示之刑，以示警懲。
    至扣案之活動板手一支，係被告與甲○○行竊所用之物，且
    為其所有，業據甲○○供述在卷，是自應依修正前刑法第三
    十八條第一項第二款之規定宣告沒收之。
據上論斷，應依刑事訴訟法第二百七十三條之一第一項、第二百
九十九條第一項前段，修正後刑法第二條第一項前段、第二十八
條、第四十七條第一項，刑法第三百二十一條第一項第三款，修
正前刑法第五十六條、第三十八條第一項第二款，刑法施行法第
一條之一第一項、第二項前段，判決如主文。
本案經檢察官董良造到庭執行職務。
中    華    民    國    95    年    12    月    29    日
                        臺灣桃園地方法院刑事第十庭
                                法  官  柯姿佐
上正本證明與原本無異。如不服本判決，應於判決送達後10日內
向本院提出上訴狀（應附繕本），上訴於臺灣高等法院。
                                書記官  蔡紫凌
中    華    民    國    96    年    1     月    4     日
中華民國刑法第321 條（加重竊盜罪）
犯竊盜罪而有左列情形之一者，處6 月以上、5 年以下有期徒刑
：
三  攜帶兇器而犯之者。


司法院資訊處製作；財團法人民間司法改革基金會備份。
